【裁判字號】    99,毒抗,361
【裁判日期】    991231
【裁判案由】    毒品危害防制條例
【裁判全文】
臺灣高等法院刑事裁定                 99年度毒抗字第361號
抗  告  人
即  被  告  林徽竹
上列抗告人因毒品危害防制條例案件，不服臺灣臺北地方法院99
年度毒聲字第440號，民國99年11月10日裁定（聲請案號：台灣
臺北地方法院檢察署99年度毒偵字第2426號），提起抗告，本院
裁定如下：
    主  文
抗告駁回。
    理  由
一、按犯毒品危害防制條例第10條施用第一級及第二級毒品罪者
    ，檢察官或少年法庭應先將被告或少年送勒戒處所觀察、勒
    戒，其期間不得逾二月，毒品危害防制條例第20條第1項定
    有明文。又依毒品危害防制條例第2條第2項第2款之規定，
    ＭＤＭＡ為第二級毒品。
二、原裁定略以：抗告人林徽竹於民國99年5月12日23時許，在
    臺北市中山區○○○路某處施用第二級毒品ＭＤＭＡ，嗣於
    翌日17時50分許，在林森北路與錦州街口，為警臨檢查獲。
    訊據抗告人林徽竹雖於警詢、原審訊問時矢口否認有何施用
    第二級毒品ＭＤＭＡ之犯行，然抗告人於99年5月13日為警
    查獲後所採集之尿液，經送台灣尖端先進生技醫藥股份有限
    公司以酵素免疫分析法及氣相層析質譜儀法檢驗之結果，呈
    ＭＤＭＡ、ＭＤＡ陽性反應，此有該公司於99年5月31日所
    出具之濫用藥物檢驗報告、臺北市政府警察局偵辦毒品案件
    尿液檢體委驗單各一紙附卷可稽，堪認抗告人有於99年5 月
    13日為警採尿時回溯96小時內（扣除為警查獲時至採尿時止
    該段期間）之某時，施用第二級毒品ＭＤＭＡ之事實。另抗
    告人前未曾因施用毒品而接受觀察勒戒處分，爰依毒品危害
    防制條例第20條第1項、觀察勒戒處分執行條例第3條第1項
    規定，裁定抗告人應送勒戒處所觀察勒戒等語。
三、抗告意旨略以：裁定書上聲請意旨被告承認於99年5月12日
    23時許，在台北市中山區○○○路某處施用第二級毒品MDMA
    ，我未曾說過此話，也未曾施用過MDMA，而是於99年5月13
    日17時50分，在林森北路錦州街口為警臨檢查獲，持有K他
    命，並承認於99年5月12日23時許，在台北市中山區○○○
    路施用K他命，我於警詢、檢察署檢察官訊問時皆否認施用
    MDMA第二級毒品之犯行，為何會有我在99年5月12日23時許
    在台北市○○○路某處施用第二級毒品MDMA之說；為警採集
    之尿液呈MDMA、MDA陽性反應，深感疑惑，請重新採集尿液
    云云。
四、經查：
（一）毒品施用後於尿液、血液中可檢出之最大時限，與施用劑
      量、施用頻率、施用方式、施用者飲水量之多寡、個人體
      質、代謝情況、檢體收集時間點及所用檢測方法之靈敏度
      等因素有關。又以目前常用檢驗尿液中是否含有毒品反應
      之方法，有免疫學分析法和層析法兩類，尿液初步檢驗採
      免疫學分析法，由於該分析法對結構類似之成分，亦可能
      產生反應，故初步檢驗呈陽性反應者，須採用另一種不同
      分析原理之檢驗方法進行確認，經行政院衛生署認可之檢
      驗機構採用氣相層析質譜儀（GC/MS）分析法。以氣相層
      析質譜儀分析法進行確認者，不致產生偽陽性反應。
（二）抗告人林徽竹（下稱抗告人）於99年5月13日17時20分許
      為警採尿之尿液檢體（編號：042756），經送臺灣尖端先
      進生技醫藥股份有限公司，以酵素免疫分析法（EIA）初
      步檢驗及氣相層析質譜儀分析法（GC/ MS）確認檢驗之結
      果，呈MDMA及MDA陽性反應，有該公司於99年5月31日出具
      之濫用藥物檢驗報告、鑑定人結文及臺北市政府警察局偵
      辦毒品案件尿液檢體委驗單等在卷可稽（見偵查卷第11頁
      至第13頁）。抗告人有於99年5月13日為警採尿時回溯96
      小時內（扣除為警查獲時至採尿時止該段期間）之某時，
      施用第二級毒品ＭＤＭＡ之事實，洵可認定。抗告人於警
      詢及原審否認施用第二級毒品，抗告意旨亦空言否認，請
      求重新驗尿，均不足採。
五、從而，原審依據毒品危害防制條例第20條第1項及觀察勒戒
    處分執行條例第3條第1項，裁定被告應送勒戒處所觀察、勒
    戒，核無不合。抗告人空言指摘原裁定不當而提起抗告，非
    有理由，應予駁回。
據上論結，應依刑事訴訟法第412 條，裁定如主文。
中    華    民    國    99    年   12    月    31     日
                  刑事第六庭審判長法  官 邱同印
                                  法  官 何信慶
                                  法  官 吳淑惠
以上正本證明與原本無異。
不得再抗告。
                                  書記官 陳雅加
中    華    民    國   100    年    1     月    3     日

司法院資訊處製作；財團法人民間司法改革基金會備份。
